臺灣苗栗地方法院民事簡易判決　　　　 99年度苗簡字第507號
原　　　告　吉秀蘭
訴訟代理人　彭亭燕律師
被　　　告　簡運財
上列當事人間請求履行契約事件，本院於100 年1 月27日言詞辯
論終結，判決如下：
    主  文
被告應將其所有坐落苗栗縣苗栗市○○段二九地號、面積一九四
平方公尺土地及坐落其上第二一七三建號建物即門牌號碼苗栗縣
苗栗市○○里○○鄰○○街四二七巷十二號房屋之所有權應有部
分各三分之一移轉登記予簡瑞煒、簡瑞諠、簡芮淇。
訴訟費用由被告負擔。
原告假執行之聲請駁回。
    事實及理由
一、原告起訴主張：兩造於民國80年6 月30日結婚，育有子女即
    長子簡瑞煒、次子簡瑞諠及長女簡芮淇。嗣兩造於98年11月
    2 日協議離婚，並簽訂離婚協議書，其中協議書第2 條第1
    項約定：「不動產部分，甲方（即被告）應將其名下所有苗
    栗市○○段、29地號、持分全部土地及坐落其上之建號苗栗
    市○○段2173號、門牌號碼苗栗市○○里○○鄰○○街427 巷
    12號建物1 幢（下簡稱系爭房地），無條件移轉登記予雙方
    子女簡瑞煒、簡瑞諠、簡芮淇等三人共有，並配合辦理所有
    權移轉過戶之相關程序，絕無異議」。然被告迄今仍未履行
    上述約定將系爭房地之所有權移轉登記予子女簡瑞煒等人，
    爰依協議書之約定，提起本件訴訟等語。並聲明：(1)被告應
    將坐落苗栗市○○段29地號土地、面積194 平方公尺、所有
    權全部，及坐落上開土地2173建號即門牌號碼苗栗市○○里
    ○○鄰○○街427 巷12號建物、所有權全部，移轉登記予簡瑞
    煒、簡瑞諠、簡芮淇，應有部分各三分之一。(2)訴訟費用由
    被告負擔。(3)請准供擔保宣告假執行。
二、被告抗辯：系爭房地一旦過戶予其子女，恐有被原告處分之
    虞，對子女保障不週，倘原告保證在子女成年前不處分系爭
    房地，其願意依約履行等語。並聲明：(1)請求駁回原告之訴
    。(2)訴訟費用由原告負擔。
三、原告主張兩造於98年11月2 日協議離婚並書立離婚協議書，
    嗣後兩造辦妥離婚登記，然被告迄今未將系爭房地所有權移
    轉登記予渠等子女簡瑞煒等人之情，業據其提出離婚協議書
    、系爭土地及建物登記謄本、戶籍謄本等件為證（卷第8 、
    13、14、30頁），且為被告所不爭執，自堪信為真。依被告
    不爭執真正之離婚協議書第2 條第1 項約定（卷第8 頁），
    被告須無條件將系爭房地之所有權移轉登記予兩造子女簡瑞
    煒、簡瑞諠、簡芮淇等人共有，是原告依協議書之約定，請
    求被告將系爭房地所有權之應有部分各三分之一移轉登記予
    簡瑞煒、簡瑞諠、簡芮淇等人，依法有據，應予准許。雖被
    告抗辯倘原告保證在子女成年前不處分系爭房地，其願依約
    辦理過戶云云，然系爭協議書中既未有此約定，自不得據此
    拘束原告，是其抗辯，委無足取。
四、按命債務人為一定之意思表示之判決確定或其他與確定判決
    有同一效力之執行名義成立者，視為自其確定或成立時，債
    務人已為意思表示；強制執行法第130 條定有明文。故於確
    定判決前，如允許宣告假執行，將使債務人意思表示效力提
    前發生，而與前揭規定不合。本件原告請求被告辦理移轉系
    爭房地之所有權登記予簡瑞煒等人，乃屬命被告為一定之意
    思表示，依上開說明，自不得為假執行，是原告聲請宣告假
    執行，於法不合，應予駁回。
五、據上論結，本件原告之訴為有理由，依民事訴訟法第436 條
    第2 項、第78條，判決如主文。
中    華    民    國    100    年    2     月    14    日
                  苗栗簡易庭法  官  黃怡玲
以上正本係照原本作成。
如對本判決不服，須於判決送達後20日內向本院提出上訴狀（須
附繕本）。
如委任律師提起上訴者，應一併繳納上訴審裁判費。
                            書記官  孫銘宏
中    華    民    國   100    年    2     月    14    日